臺灣板橋地方法院刑事判決　　　　　　 100年度訴字第2185號
公　訴　人　臺灣板橋地方法院檢察署檢察官
被　　　告　陳明和
上列被告因妨害風化案件，經檢察官提起公訴（100 年度偵字第
21836 號），被告於本院準備程序中就被訴事實為有罪之陳述，
經告知被告簡式審判程序之旨，並聽取當事人之意見後，本院合
議庭裁定由受命法官獨任進行簡式審判程序，判決如下：
    主  文
陳明和共同意圖使女子與他人為性交之行為，而媒介以營利，處
有期徒刑陸月，如易科罰金，以新臺幣壹仟元折算壹日。扣案之
門號0000000000號行動電話SIM 卡壹張、新臺幣肆仟伍佰元均沒
收。
    事  實
一、陳明和與真實姓名年籍不詳之成年應召站成員，共同基於意
    圖使女子與他人為性交之行為，而媒介以營利之包括犯意聯
    絡，自民國100 年8 月1 日起，擔任俗稱「馬伕」之工作，
    由該應召站成員招攬男客後，再以電話通知陳明和，由陳明
    和駕駛車牌號碼0523-DH 號自用小客車，前往搭載成年應召
    女子付玉英至指定地點，以新臺幣（下同）4 千至4 千5 百
    元不等之代價與不特定之男客從事性交易，陳明和並與上開
    應召站成員及應召小姐約定每次性交易所得先悉數交由陳明
    和保管，待當日下班後，再由陳明和將該日性交易全數所得
    繳回應召站，陳明和之薪資則依每日3 千元之報酬計算，並
    於繳回款項後領取。於100 年8 月2 日晚間，該應召站成員
    再行致電陳明和，告以其循上開模式，搭載付玉英前往新北
    市○○區○○街30號青青汽車旅館107 號房與男客陳宏斌進
    行性交易，性交易結束後，並由陳宏斌當場將交易對價4 千
    5 百元交與付玉英代為收執，適為警於同日21時5 分許前往
    該處臨檢查獲，並在付玉英身上扣得前開交易所得及其所使
    用之門號0000000000號行動電話SIM 卡1 張、潤滑油1 瓶，
    復至停車場內查獲停車等待之陳明和，另扣得其所使用之門
    號00 00000000 號行動電話SIM 卡1 張。
二、案經新北市政府警察局三峽分局報告臺灣板橋地方法院檢察
    署檢察官偵查起訴。
    理  由
一、本案被告陳明和所犯並非死刑、無期徒刑、最輕本刑為3 年
    以上有徒刑之罪或高等法院管轄第一審案件，而於準備程序
    進行中，被告先就被訴事實為有罪之陳述，經告知簡式審判
    程序之旨，並聽取公訴人及被告之意見後，本院合議庭認適
    宜改依簡式審判程序進行，爰裁定由受命法官獨任進行簡式
    審判程序，合先敘明。
二、上開犯罪事實，業經被告於警詢、偵訊及本院準備程序、審
    理中自白不諱，核與證人付玉英、陳宏斌於警詢中之證述情
    節相符，並有搜索、扣押筆錄、臨檢紀錄表附卷足稽，復有
    性交易所得4 千5 百元、付玉英持用之門號0000000000號行
    動電話SIM 卡1 張、潤滑油1 瓶，及被告自承為其與應召站
    成員間聯絡使用之門號0000000000號行動電話SIM 卡1 張扣
    案可資佐證，足見被告出於任意性之自白與事實相符。從而
    ，本案事證明確，被告犯行至堪認定，應予依法論科。
三、核被告所為，係犯刑法第231 條第1 項前段之意圖使女子與
    他人為性交之行為，而媒介以營利罪。被告與真實姓名年籍
    不詳之應召站成年成員間，就上開犯行有犯意聯絡與行為分
    擔，均為共同正犯。復按刑事法若干犯罪行為態樣，本質上
    原具有反覆、延續實行之特徵，立法時既予特別歸類，定為
    犯罪構成要件之行為要素，則行為人基於概括之犯意，在密
    切接近之一定時、地持續實行之複次行為，倘依社會通念，
    於客觀上認為符合一個反覆、延續性之行為觀念者，於刑法
    評價上，即應僅成立一罪。學理上所稱「集合犯」之職業性
    、營業性或收集性等具有重複特質之犯罪均屬之，例如經營
    、從事業務、收集、販賣、製造、散布等行為概念者是（最
    高法院95年度臺上字第1079號判決參照）。本案被告自100
    年8 月1 日起至翌（2 ）日為警查獲時止，多次共同媒介付
    玉英與不特定男客為性交易以營利，本質上原即含有反覆實
    施性質，應論以集合犯之包括上一罪。爰審酌被告未知依循
    合法途徑賺取所需，竟甘願為他人所用違犯本案不法所為，
    對社會善良風俗造成相當危害，並兼衡其生活狀況、犯罪之
    動機、手段及犯罪後尚知坦承犯行等一切情狀，量處如主文
    所示之刑，併諭知易科罰金之折算標準，以資懲儆。
四、扣案之現金4 千5 百元，係付玉英與男客陳宏斌從事性交易
    ，由付玉英代應召站先行收取之報酬，此經被告與證人付玉
    英供明無訛，在付玉英向應召站分得約定部分款項之前，仍
    屬與被告共犯本案之應召站共同正犯所有，因犯本案所得之
    物，爰依刑法第38條第1 項第3 款之規定宣告沒收。扣案門
    號0000000000號行動電話SIM 卡1 張，則為應召站所有供與
    被告方便雙方聯繫之物，業經被告是認無誤，爰另依刑法第
    38條第1 項第2 款規定併予沒收。至於在付玉英處扣得之門
    號0000000000號行動電話門號SIM 卡1 張與潤滑油1 瓶，則
    為付玉英所有之物，並非被告或共犯所有，自無從於本案宣
    告沒收，附此敘明。
據上論斷，應依刑事訴訟法第273 條之1 第1 項、第299 條第1
項前段，刑法第28條、第231 條第1 項前段、第41條第1 項前段
、第38條第1 項第2 款、第3 款，刑法施行法第1 條之1 第1項
、第2 項後段，判決如主文。
本案經檢察官黃睦涵到庭執行職務。
中    華    民    國   100    年    10    月    31    日
                  刑事第六庭  法  官  盧軍傑
上列正本證明與原本無異。
如不服本判決，應於判決送達後10日內敘明上訴理由，向本院提
出上訴狀 (應附繕本) ，上訴於臺灣高等法院。其未敘述上訴理
由者，應於上訴期間屆滿後20日內向本院補提理由書「切勿逕送
上級法院」。
                              書記官  周玉茹
中    華    民    國   100    年    11    月    2     日
附錄本案論罪科刑法條全文：
中華民國刑法刑法第231條
意圖使男女與他人為性交或猥褻之行為，而引誘、容留或媒介以
營利者，處5 年以下有期徒刑，得併科10萬元以下罰金。以詐術
犯之者，亦同。
公務員包庇他人犯前項之罪者，依前項之規定加重其刑至二分之
一。